---
title: "R Notebook"
output: html_notebook
editor_options: 
  chunk_output_type: console
---
```{r}
install.packages("pak")
install.packages("pkgbuild")
```

```{r}
paqs_cran <- c("tidyverse", "ggthemes", "cowplot", "ggdist", "ggh4x", "ggpubr", "ggrepel", "see", "ggdist", "paletteer", "showtext", "ggtext", "treemapify", "ggpointdensity", "ggridges", "styler", "patchwork", "DataExplorer", "gt", "plotly", "viridis")
pak::pak(paqs_cran)

paqs_github <- c("hrbrmstr/hrbrthemes", "hrbrmstr/ggalt","ggobi/ggally", "ricardo-bion/ggradar", "const-ae/ggupset", "kassambara/ggcorrplot", "davidsjoberg/ggsankey", "gavinsimpson/ggvegan", "strengejacke/sjPlot")
pak::pak(paqs_github)
```

```{r}
library(tidyverse)
library(hrbrthemes)
library(ggsankey)
library(patchwork)
library(ggpubr)
library(ggtext)
library(showtext)
library(paletteer)
library(ggrepel)
library(GGally)
library(ggcorrplot)
library(ggpointdensity)
library(DataExplorer)
library(treemapify)
library(plotly)
library(viridis)
```

```{r}
cwd2 <- read_csv("bases/cwd2.csv")
lake <- read_csv("bases/Wudalianchi_Lake_data.csv")
```

```{r}
# "bases/cwd2.csv"
cwd2 <- read_csv(file.choose())

# "bases/Wudalianchi_Lake_data.csv"
lake <- read_csv(file.choose())
```

# 1. Una variable

## 1.1. Una Variable Cualitativa

### 1.1.A. Mostrar Ranking

```{r barras simples}
# Comentar varias líneas a la vez con Control + Shift + C

cwd2 %>% 
  ggplot(aes(x = Year)) + 
  geom_bar()

cwd2 %>% 
  ggplot(aes(x = Year)) + 
  geom_bar(stat = "count")

cwd2 %>% count(Year)

cwd2 %>% 
  count(Year) %>% 
  ggplot(aes(x = Year, y = n)) + 
  geom_bar(stat = "identity", 
           colour = "darkgreen",
           fill = "#509511", lwd = 1)


cwd2 %>% 
  count(Year) %>% 
  ggplot(aes(x = Year, y = n)) + 
  geom_bar(stat = "identity", 
           colour = "#054efa",
           fill = "#bdd0ff", lwd = 1)

```

```{r treemap}

cwd2 %>% 
  count(LandslideID) %>%  
  ggplot(aes(area = n, fill = LandslideID)) +
  geom_treemap(show.legend = FALSE) +
  geom_treemap_text(aes(label = 
                          paste0(LandslideID, "\n(" , n, ")")),
                    color = "white", place = "centre")

```

## 1.2. Una Variable Cuantitativa

### 1.2.A. Mostrar Distribución


```{r histograma}

```

```{r función de densidad}

```

```{r boxplot}

```

```{r violin}

```

### 1.2.B. Mostrar Tendencia

```{r lineas}

```

```{r area}

```

# 2. Dos variables

## 2.1. Dos variables, ambas cualitativas

### 2.1.A. Mostrar ranking

```{r barras apiladas}

```

```{r barras agrupadas}

```

```{r barras proporcion}

```

```{r sankey}

```

### 2.1.B. Mostrar asociación

```{r, radar}

```

## 2.2. Dos variables, una cuantitativa y una cualitativa

### 2.2.A. Distribución comparativa

```{r boxplot comparativo}

```

```{r streamchart}

```

```{r ridgeline}

```

## 2.3. Dos variables, ambas cuantitativas

### 2.3.A. Correlación y regresión

```{r scatterplot}

```

```{r densidad 2D}

```


```{r correlograma}

```

