---
title: "R Notebook"
output: html_notebook
editor_options: 
  chunk_output_type: console
---
```{r}
install.packages("pak")
install.packages("pkgbuild")
```

```{r}
paqs_cran <- c("tidyverse", "ggthemes", "cowplot", "ggdist", "ggh4x", "ggpubr", "ggrepel", "see", "ggdist", "paletteer", "showtext", "ggtext", "treemapify", "ggpointdensity", "ggridges", "styler", "patchwork", "DataExplorer", "gt", "plotly", "viridis")
pak::pak(paqs_cran)

paqs_github <- c("hrbrmstr/hrbrthemes", "hrbrmstr/ggalt","ggobi/ggally", "ricardo-bion/ggradar", "const-ae/ggupset", "kassambara/ggcorrplot", "davidsjoberg/ggsankey", "gavinsimpson/ggvegan", "strengejacke/sjPlot")
pak::pak(paqs_github)
```

```{r}
library(tidyverse)
library(hrbrthemes)
library(ggsankey)
library(patchwork)
library(ggpubr)
library(ggtext)
library(showtext)
library(paletteer)
library(ggrepel)
library(GGally)
library(ggcorrplot)
library(ggpointdensity)
library(DataExplorer)
library(treemapify)
library(plotly)
library(viridis)
```

```{r}
cwd2 <- read_csv("bases/cwd2.csv")
lake <- read_csv("bases/Wudalianchi_Lake_data.csv")
```

```{r}
# "bases/cwd2.csv"
cwd2 <- read_csv(file.choose())

# "bases/Wudalianchi_Lake_data.csv"
lake <- read_csv(file.choose())
```

# 1. Una variable

## 1.1. Una Variable Cualitativa

### 1.1.A. Mostrar Ranking

```{r barras simples}
# Comentar varias líneas a la vez con Control + Shift + C

cwd2 %>% 
  ggplot(aes(x = Year)) + 
  geom_bar()

cwd2 %>% 
  ggplot(aes(x = Year)) + 
  geom_bar(stat = "count")

cwd2 %>% count(Year)

cwd2 %>% 
  count(Year) %>% 
  ggplot(aes(x = Year, y = n)) + 
  geom_bar(stat = "identity", 
           colour = "darkgreen",
           fill = "#509511", lwd = 1)


# Cómo volver interactivo a un gráfico de ggplot2
pp <- cwd2 %>% 
  count(Year) %>% 
  ggplot(aes(x = Year, y = n)) + 
  geom_bar(stat = "identity", 
           colour = "#054efa",
           fill = "#bdd0ff", lwd = 1)

library(plotly)
ggplotly(pp)

# Cómo guardar un gráfico en mi proyecto
# png, jpg, svg
ggsave(filename = "figs/barras simples.png", plot = pp, width = 18, height = 14, units = "cm", dpi = 600, bg = "white")

ggsave(filename = "figs/barras simples.jpg", plot = pp, width = 18, height = 14, units = "cm", dpi = 600, bg = "white")

ggsave(filename = "figs/barras simples.svg", plot = pp, width = 18, height = 14, units = "cm", dpi = 600, bg = "white")

```

```{r treemap}

cwd2 %>% 
  count(LandslideID) %>%  
  ggplot(aes(area = n, fill = LandslideID)) +
  geom_treemap(show.legend = FALSE) +
  geom_treemap_text(aes(label = 
                          paste0(LandslideID, "\n(" , n, ")")),
                    color = "white", place = "centre")

# ---- HABLAR DE COLOR 
pak::pak(c("RColorBrewer", "scales", "ggdark"))
library(RColorBrewer)
library(scales)
library(ggdark)

# Obtener colores hexadecimales y mostrarlos
brewer.pal(15, "Set3") %>% show_col()

pal1 <- brewer.pal(15, "Set3")  

# Expandir los colores de 12 a más según se requiera
colorRampPalette(pal1)
my_palette <- colorRampPalette(brewer.pal(15, "Set3"))(18)
show_col(my_palette)

# Oscurecer los colores de mi paleta para usarlos 
# como color de texto:

my_palett_dark <- adjustcolor(my_palette, red.f = 0.3, green.f = 0.3, blue.f = 0.3)
show_col(my_palett_dark)


# ------ TREEMAP MEJORADO
# Nivel 1
cwd2 %>% 
  count(LandslideID) %>%  
  ggplot(aes(area = n, fill = LandslideID)) +
  geom_treemap(show.legend = FALSE) +
  geom_treemap_text(aes(label = 
                          paste0(LandslideID, "\n(" , n, ")")),
                    color = "gray20", place = "centre") +
  scale_fill_manual(values = my_palette)

# Nivel 2
cwd2 %>% 
  count(LandslideID) %>%  
  ggplot(aes(area = n, fill = LandslideID, color = LandslideID)) +
  geom_treemap(show.legend = FALSE) +
  geom_treemap_text(aes(label = 
                          paste0(LandslideID, "\n(" , n, ")")), 
                    place = "centre", grow = T) +
  scale_fill_manual(values = my_palette) + 
  scale_color_manual(values = my_palette_dark)

# Nivel 3
library(ggtext)
library(showtext)
font_add_google(name = "Noto Sans", family = "Noto Sans")
showtext_auto()

font_add_google(name = "Open Sans", family = "Opens Sans")
showtext_auto()

# pak::pak("paletteer")
library(paletteer)
palet2 <- paletteer_d("Redmonder::qMSOGnYl")


cwd2 %>% 
  count(LandslideID, Zone) %>%  
  mutate(Zone = case_when(
    Zone == "Initiation" ~ "I",
    Zone == "Transport" ~ "T",
    Zone == "Deposition" ~ "D",
    Zone == "Lower" ~ "L",
    Zone == "Upper" ~ "U",
    Zone == "Middle" ~ "M"
  )) %>% 
  ggplot(aes(area = n, fill = Zone, subgroup = Zone)) +
  geom_treemap(show.legend = T) +
  geom_treemap_text(aes(label = 
                          paste0(LandslideID, "\n(" , n, ")")), 
                    place = "centre", grow = T, 
                    family = "Open Sans", color = "white") +
  scale_fill_manual(values = palet2[-1]) +
  labs(title = "Cantidad de réplicas según tipo de descomposición",
       subtitle = "En la región del sur de Japón (Kanto)",
       caption = "Fuente: Kanto et al. (2024)",
       fill = "Zona evaluada") +
  theme_ft_rc() + 
  theme(legend.position = "bottom") + # top, bottom, left, right, c()
  guides(fill = guide_legend(nrow = 1)) 


show_col(palet2[2:8])
show_col(palet2[-1])

cwd2 %>% 
  count(LandslideID, Zone) %>% pull(Zone) %>% unique()
  
```

## 1.2. Una Variable Cuantitativa

### 1.2.A. Mostrar Distribución


```{r histograma}
cwd2 %>% 
  ggplot(aes(x = Da_cm))+
  geom_histogram(binwidth = 5)

cwd2 %>% 
  ggplot(aes(x = Da_cm))+
  geom_histogram(bins = 5)

cwd2 %>% 
  ggplot(aes(x = Da_cm))+
  geom_histogram(color = "#fc0559", fill="#ffcffa", lwd = 1)

cwd2 %>% 
  ggplot(aes(x = Da_cm))+
  geom_histogram(fill = "#fc0559", color = "transparent", 
                 lwd = 1, alpha = 0.5)

# Usemos una columna de agrupamiento
# Y aplicaremos rellenado por grupo y facetas
str(cwd2)

cwd2 %>% 
  mutate(Decay = as.factor(Decay)) %>% 
  ggplot(aes(x = Da_cm, fill = Decay))+
  geom_histogram() +
  facet_wrap(~Decay)

cwd2 %>% 
  mutate(Decay = as.factor(Decay)) %>% 
  ggplot(aes(x = Da_cm, fill = Decay))+
  geom_histogram() +
  facet_grid(.~Decay)

cwd2 %>% 
  mutate(Decay = as.factor(Decay)) %>% 
  ggplot(aes(x = Da_cm, fill = Decay))+
  geom_histogram() +
  facet_grid(Decay~.)

# Nivel 2
cwd2 %>% 
  mutate(Decay = as.factor(Decay)) %>% 
  ggplot(aes(x = Da_cm, fill = Decay))+
  geom_histogram() +
  facet_wrap(~Decay) + 
  theme_pubclean()

# Nivel 3
cwd2 %>% 
  mutate(Decay = as.factor(Decay)) %>% 
  ggplot(aes(x = Da_cm, fill = Decay))+
  geom_histogram() +
  facet_wrap(~Decay) + 
  theme_pubclean()+
  theme(panel.grid.major.y = element_blank())+
  theme(strip.background = element_rect(fill = "black"),
        strip.text = element_text(color = "white", size = 14,
                                  face = 2))

# Nivel 4
palet3 <- paletteer_d("LaCroixColoR::Mango")
show_col(palet3)

cwd2 %>% 
  mutate(Decay = as.factor(Decay)) %>% 
  ggplot(aes(x = Da_cm, fill = Decay))+
  geom_histogram() +
  facet_grid(Decay ~ .) + 
  theme_pubclean() +
  scale_fill_manual(values = palet3) +
  theme(panel.grid.major.y = element_blank()) +
  labs(title = "Distribución del diámetro (Da_cm)",
       subtitle = "Datos de deslizamiento de tierra en Japón",
       x = "Diámetro (cm)",  y = "Frecuencia")+
  theme(plot.title = element_text(face = 2, size = 20),
        plot.subtitle = element_text(size = 16))
# AÑADIR GRÁFICO DE PARETO
```


```{r función de densidad}
font_add_google(name = "Roboto", family = "Roboto")
showtext_auto()

cwd2 %>% 
  mutate(Decay = as.factor(Decay)) %>% 
  ggplot(aes(x = Da_cm, fill = Decay))+
  geom_density() +
  facet_grid(Decay ~ .) + 
  theme_pubclean() +
  scale_fill_manual(values = palet3) +
  theme(panel.grid.major.y = element_blank()) +
  labs(title = "Distribución del diámetro (Da_cm)",
       subtitle = "Datos de deslizamiento de tierra en Japón",
       x = "Diámetro (cm)",  y = "Frecuencia")+
  theme(plot.title = element_text(face = 2, size = 20),
        plot.subtitle = element_text(size = 16))+
  theme(text = element_text(family = "Roboto"))



# ----  Nuevo gráfico de densidad con
# Geométrica vline y anotaciones


medianas <- cwd2 %>% 
  group_by(type) %>% 
  summarize(mediana = median(Da_cm)) %>% 
  as.data.frame()


densidad1 <- cwd2 %>%
  mutate(type = case_when(
    type == "downed log" ~ "Tronco derribado",
    type == "snag" ~ "Leña"
  )) %>% 
  ggplot(aes(x = Da_cm, fill = type, color = type)) +
  geom_density(alpha = 0.35, lwd=1) +
  geom_vline(xintercept = medianas[1,2], 
             color = "#e6003d",
             lwd = 0.6, lty = 2) +
  geom_vline(xintercept = medianas[2,2], 
             color = "#4500e6",
             lwd = 0.6, lty = 2) +
  labs(
    title = "Densidad del Diámetro Mayor por Tipo de Madera",
    subtitle = "Comparación de la distribución del diámetro por tipo de madera",
    color = "Tipo",
    fill = "Tipo",
    x = "Diámetro Mayor (cm)",
    y = "Densidad"
  ) 


densidad1 +
  scale_fill_manual(values = c("#4500e6", "#e6003d"))+
  scale_color_manual(values = c("#4500e6", "#e6003d"))+
  theme_classic()+
  theme(plot.title = element_text(size = 20, face = 2),
        legend.title = element_text(face = 2),
        legend.position = c(0.8, 0.4),
        text = element_text(family = "Noto Sans")) +
  theme(legend.background = element_blank())+
  annotate("text", x = 15.8, y = 0.079, 
           color = "gray60", size = 4, 
           angle = 0, fontface = 3,  hjust = 0,
           lineheight = 0.7, family = "Noto Sans",
           label = "La diferencia\nde medianas\nes baja") + 
  # coord_flip()
  coord_trans(clip = "off")

```

```{r boxplot}
cwd2 %>% 
  ggplot(aes(y = Da_cm, x = Zone))+
  geom_boxplot() +
  geom_jitter(width = 0.1, height = 0.1,
              alpha = 0.5, size = 4,
              aes(color = Zone))

```

```{r violin}
cwd2 %>% 
  ggplot(aes(y = Da_cm, x = Zone))+
  geom_violin()

```

### 1.2.B. Mostrar Tendencia

```{r lineas}

```

```{r area}

```

# 2. Dos variables

## 2.1. Dos variables, ambas cualitativas

### 2.1.A. Mostrar ranking

```{r barras apiladas}

```

```{r barras agrupadas}

```

```{r barras proporcion}

```

```{r sankey}

```

### 2.1.B. Mostrar asociación

```{r, radar}

```

## 2.2. Dos variables, una cuantitativa y una cualitativa

### 2.2.A. Distribución comparativa

```{r boxplot comparativo}
cwd2 %>% 
  mutate(Decay = as.factor(Decay)) %>% 
  ggplot(aes(y = Da_cm, x = Decay))+
  geom_boxplot()

pak::pak("ggstatsplot")
```

```{r streamchart}

```

```{r ridgeline}

```

## 2.3. Dos variables, ambas cuantitativas

### 2.3.A. Correlación y regresión

```{r scatterplot}

```

```{r densidad 2D}

```


```{r correlograma}

```

